最  高  行  政  法  院  裁  定
110年度聲再字第255號
聲  請  人  王佩泓                                     

上列聲請人因與相對人澎湖縣西嶼鄉池東國民小學等間重新審理
事件，對於中華民國110年6月24日本院110年度聲再字第71號裁
定，聲請再審，本院裁定如下：
　　主  文
再審之聲請駁回。
再審訴訟費用由聲請人負擔。
　　理  由
一、按對於確定裁定聲請再審，應依行政訴訟法第283條準用第2
    77條第1項第4款之規定表明再審理由，此為必須具備之程式
    。所謂表明再審理由，必須指明確定裁定有如何合於再審事
    由之具體情事，始為相當。倘僅泛言有何條款之再審事由，
    而無具體情事者，即難謂已合法表明再審理由。如未表明再
    審理由，法院無庸命其補正。
二、聲請人前就高雄高等行政法院（下稱原審）109年度訴字第1
    06號判決聲請重新審理，經原審於民國109年9月7日以109年
    度聲重字第1號裁定駁回。聲請人不服，提起抗告，復經本
    院109年度抗字第372號裁定（下稱前確定裁定）駁回。聲請
    人仍不服，對前確定裁定聲請再審，再經本院110年度聲再
    字第71號裁定（下稱原確定裁定）駁回。聲請人猶未甘服，
    主張原確定裁定有行政訴訟法第273條第1項第1款至第14款
    所定事由，對之聲請再審。
三、聲請意旨略以：㈠109年3月26日至110年7月7日聲請人與相對
    人間給付原職原薪給暨回復原狀事件，實屬原審第二庭庭長
    兼審判長李協明等人、臺灣澎湖地方法院（下稱澎湖地院）
    行政訴訟庭審判長王正揚、本院法官陳國成等人，構成行政
    訴訟法（聲請人誤植為行政程序法）第273條第1項第7款事
    由；相對人澎湖縣政府之公務員蔡秀滿等人有刑事上應罰之
    行為，影響於判決，構成行政訴訟法第273條第1項第8款事
    由，亦有判決基礎之證物係偽造或變造，構成行政訴訟法第
    273條第1項第9款事由。㈡相對人澎湖縣政府隱匿相關公文書
    ，妨害聲請人教師訴願程序中閱證權利，且解聘公文未給聲
    請人，聲請人於法定30日內未能依特別行政救濟程序提起申
    訴或再申訴。㈢原審庭長兼審判長蘇秋津已知悉，簡易庭訴
    訟金額未逾法定金額新臺幣150萬元，澎湖地院合議庭庭長
    兼審判長李宛玲應判決未判決，與法律規定有違。㈣聘任之
    教師不屬於公務員服務法第24條所稱之公務員，並無懲戒或
    成績考核之特別規定，聲請人依法申請個人薪資明細條，10
    3年8月18日起相對人等構陷聲請人及王中邦教師，再違法考
    核聲請人考績乙等、王中邦申誡1次及考績丙等，聲請人是
    王中邦親屬，代其聲請再審，依行政訴訟法第98條及第273
    條第1項第5款規定，適格又適法等語。經核其聲請狀內表明
    之再審理由，無非說明其對於他案訴訟程序實體爭議事項不
    服之理由，而對於原確定裁定究有如何合於行政訴訟法第27
    3條第1項第1款至第14款事由之具體情事，則未據敘明，依
    上述規定及說明，其再審聲請自非合法，應予駁回。
四、據上論結，本件聲請為不合法。依行政訴訟法第283條、第2
    78條第1項、第104條、民事訴訟法第95條、第78條，裁定如
    主文。
中　　華　　民　　國　　110 　年　　10　　月　　28　　日
                    最高行政法院第四庭
                        審判長法官  胡　方　新　
                              法官　陳　國　成
                              法官　蕭　惠　芳
                              法官　林　惠　瑜
                              法官　曹　瑞　卿

以  上  正  本  證  明  與  原  本  無  異
中　　華　　民　　國　　110 　年　　10　　月　　29　　日
　　　　　　　　　　　　　　　書記官　莊子誼